【裁判字號】    98,交聲,646
【裁判日期】    980430
【裁判案由】    交管條例聲異
【裁判全文】
臺灣板橋地方法院交通事件裁定         98年度交聲字第646號
原處分機關  交通部公路總局臺北區監理所板橋監理站
異  議  人
即受處分人  甲○○
上列異議人即受處分人因違反道路交通管理處罰條例案件，對於
交通部公路總局臺北區監理所板橋監理站民國98年 3月19日所為
之板監裁字第裁 41－AEX593017號處分，聲明異議，本院裁定如
下：
    主  文
異議駁回。
    理  由
一、按汽車（包括機器腳踏車）駕駛人，駕駛執照吊扣期間駕駛
    機器腳踏車者，處新臺幣（下同）六千元以上一萬二千元以
    下罰鍰，當場禁止其駕駛；並吊銷其駕駛執照；又汽車駕駛
    人，曾依本條例其他各條規定吊銷駕駛執照者，一年內不得
    考領駕駛執照，道路交通管理處罰條例第二十一條第一項第
    五款、第四項、第六十七條第三項分別定有明文。
二、本件原處分認異議人即受處分人甲○○於機車駕駛執照吊扣
    期間之民國九十八年三月十九日十五時五十二分許，騎乘車
    號ＰＭＴ─七九三號重型機車，行經臺北市○○區○○路與
    桂林路口，為臺北市政府警察局萬華分局昆明街派出所執勤
    員警攔檢查獲，當場掣單舉發。嗣原處分機關認受處分人有
    上開駕駛執照吊扣期間駕駛機器腳踏車之違規行為，乃依道
    路交通管理處罰條例例第二十一條第一項第五款、第四項、
    第六十七條第三項及違反道路交通管理事件統一裁罰基準表
    之規定，裁處異議人罰鍰六千元，並吊銷駕駛執照，一年內
    禁考。
三、異議意旨略以：異議人之前酒後駕車之行為，業經臺灣板橋
    地方法院檢察署檢察官為緩起訴處分確定並已期滿在案，惟
    於緩起訴處分期間，並無任何單位通知異議人駕駛執照須吊
    扣，係本人主動詢問後才知道並配合吊扣，上開緩起訴處分
    既已期滿，只因配合監理單位之行政程序，即認定異議人違
    反道路交通管理處罰條例例第二十一條第一項第五款規定，
    令人無法接受，充其量只是未攜帶駕駛執照而已云云。
四、經查：
（一）本件異議人於前開時、地騎乘車號ＰＭＴ─七九三號重型
      機車，為臺北市政府警察局萬華分局昆明街派出所執勤攔
      檢查獲之事實，有臺北市政府警察局九十八年三月十九日
      北市警交字第ＡＥＸ五九三０一七號舉發違反道路交通管
      理事件通知單影本一紙附卷可稽，復為異議人所不爭執，
      堪認屬實。又異議人前於九十六年七月三十日二十三時三
      十七分許，飲酒後騎乘車號ＫＥＹ─三四一號重型機車，
      經警攔檢，測得其吐氣所含酒精濃度超過規定標準（零點
      五五以上），而違反道路交通管理處罰條例第三十五條第
      一項第一款規定，為警舉發違規移送後，再經原處分機關
      於九十七年九月十五日以板監裁字第裁四一－Ｃ0000
      0000號違反道路交通管理事件裁決書裁處異議人吊扣
      駕駛執照十二個月在案，其駕照吊扣期間自九十八年二月
      五日起至九十九年二月四日止等情，此為異議人所是認，
      並有上開裁決書暨送達證書影本、異議人之機車駕照基本
      資料（含吊扣銷歷史情況）各一份在卷足憑，異議人確有
      於駕駛執照吊扣期間駕駛機器腳踏車之違規事實，至堪認
      定。
（二）雖異議人執前詞置辯，惟按「一行為同時觸犯刑事法律及
      違反行政法上義務規定者，依刑事法律處罰之，但其行為
      應處以其他種類行政罰或得沒入之物而未經法院宣告沒收
      者，亦得裁處之」，行政罰法第二十六條第一項定有明文
      。又所謂「其他種類行政罰」，係指違反行政法上之義務
      應受裁罰性之不利處分，依行政罰法第二條規定，包括限
      制或禁止行為之吊扣證照處分。究其立法目的，無非以一
      行為同時觸犯刑事法律及違反行政法上義務規定時，由於
      刑罰（包括自由刑、罰金刑）與行政罰（罰鍰）同屬對不
      法行為之制裁，而刑罰之懲罰作用較強，故依刑事法律處
      罰，即足資警惕時，實無一事二罰再處行政罰之必要，但
      罰鍰以外之沒入或其他種類行政罰，因兼具維護公共秩序
      之作用，為達行政目的，行政機關仍得併予裁處。準此，
      異議人上開酒後駕車之違規行為，固經臺灣板橋地方法院
      檢察署檢察官為緩起訴處分並已期滿而實質確定，惟吊扣
      駕駛執照之處分，乃裁罰性之不利處分，為達嚇阻酒後駕
      車之不法行為，維護道路交通用路權人之生命、身體之安
      全法益，依行政罰法第二十六條第一項但書之規定，仍得
      裁處之，是異議人所辯不足資為免罰之依據。
五、綜上所述，異議人駕駛執照吊扣期間駕駛機器腳踏車之違規
    事證明確，原處分機關據以援引前開規定，裁處異議人罰鍰
    六千元，並吊銷駕駛執照，一年內禁考，於法並無何違誤或
    不當之處，本件異議為無理由，應予駁回。
據上論斷，應依道路交通案件處理辦法第十九條，裁定如主文。
中    華    民    國    98    年    4     月    30    日
                    交通法庭    法  官  劉  安  榕
以上正本證明與原本無異
如不服本裁定，應於裁定送達後5 日內敘明抗告理由，向本院提
出抗告狀。
                                書記官  陳  盈  真
中    華    民    國    98    年    4     月    30    日


司法院資訊處製作；財團法人民間司法改革基金會備份。
